臺灣高等法院民事裁定　　　　　　　　　100年度抗字第849號
抗　告　人　新焦點麗車坊股份有限公司
法定代理人　洪瑞蓮
代　理　人　莊慎翔
上列抗告人因與相對人京奇汽車百貨公司間聲請假扣押事件，對
於中華民國100年5月19日臺灣臺北地方法院100年度全字第1040
號所為裁定提起抗告，本院裁定如下：
    主  文
抗告駁回。
抗告費用由抗告人負擔。
    理  由
一、按債權人就金錢請求或得易為金錢請求之請求，欲保全強制
    執行者，得聲請假扣押。假扣押，非有日後不能強制執行或
    甚難執行之虞者，不得為之，民事訴訟法第522條第1項、第
    523條第1項定有明文。所謂不能強制執行，如債務人浪費財
    產，增加負擔，或就其財產為不利益之處分，將成為無資力
    之情形等是，所謂恐難執行，如債務人將移住遠方或逃匿是
    也（最高法院19年抗字第232號判例意旨參照）。又按請求
    及假扣押之原因應釋明之。債權人就請求及假扣押之原因釋
    明如有不足，而債權人陳明願供擔保或法院認為適當者，法
    院得定相當之擔保，命供擔保後為假扣押，此觀同法第526
    條第1、2項規定即明。是聲請假扣押，就請求及假扣押之原
    因，債權人應先予釋明，至使法院信其請求及假扣押之原因
    大致為適當始可。僅於其釋明不足時，法院為補強計，於債
    權人陳明就債務人可能遭受之損害願供擔保並足以補釋明之
    不足，始得命供擔保後為假扣押（民事訴訟法第526條第2項
    立法理由參照），非謂法院於債權人未為釋明，僅陳明願供
    擔保時，即得為命提供擔保之假扣押裁定。
二、本件抗告人主張：伊與相對人於民國100年1月27日簽訂頂讓
    協議書，約定相對人將坐落臺北市○○區○○路201號之營
    業場所、房屋建置權及周邊相關建置改良物讓渡予伊，且相
    對人需保證伊有承租權約5年，讓渡金為新臺幣（下同）405
    萬元，伊已交付100萬元定金支票予相對人。嗣伊發函請求
    相對人履行頂讓協議書約定之相關義務，惟遭相對人以房東
    不同意轉讓換約為由拒絕履行，依民法第249條第3款規定，
    伊得請求相對人加倍返還定金200萬元。近聞相對人正將所
    有財產搬移隱匿，恐日後有不能執行或甚難執行之虞，爰聲
    請將相對人之財產在200萬元範圍內准予假扣押，且願供擔
    保以補釋明之不足等語。
三、查，抗告人主張對於相對人有加倍返還定金200萬元之債權
    存在之事實，業據提出頂讓協議書（原法院卷第7頁）、抗
    告人委請遠一國際法律事務所於100年3月25日所發之律師函
    及掛號郵件收件回執（原法院卷第8至11頁）、相對人委請
    承理法律事務所於100年3月18日所發之律師函及定金支票（
    本院卷第15至17頁）、100年3月31日所發之律師函及存證信
    函（本院卷第18至21頁）為證，堪認抗告人就假扣押本案請
    求已為相當之釋明。次查，抗告人雖於民事假扣押聲請狀載
    明：近聞相對人正將所有財產搬移隱匿等語（原法院卷第4
    頁），惟此僅屬抗告人之主張，就此主張之情事，抗告人未
    提出任何可使法院信其主張為真實之證據，顯就假扣押之原
    因未為任何釋明，縱抗告人陳明願供擔保，依首開說明，亦
    不應准許假扣押之聲請。又抗告人就假扣押原因未盡釋明之
    責，原法院於裁定前並無裁定命其補正之必要。而抗告人就
    原裁定不服，提起抗告，於抗告程序中，得提出假扣押原因
    之釋明證據，然本件抗告人仍執前開釋明假扣押請求之證據
    以為假扣押原因之釋明，顯就假扣押之原因，即相對人有浪
    費財產，增加負擔，或就其財產為不利益之處分，將成為無
    資力之情形等有不能強制執行之情；或相對人將移住遠方或
    逃匿等恐難執行之情，未提出證據予以釋明，其假扣押之聲
    請自仍不應准許。是則，原法院以抗告人未釋明假扣押原因
    ，裁定駁回抗告人本件假扣押之聲請，於法並無違誤。抗告
    意旨以其已釋明假扣押原因，原法院於駁回本件聲請前，應
    裁定命其補正等語指摘原裁定不當，求予廢棄，委無理由，
    應予駁回。
四、據上論結，本件抗告為無理由，爰裁定如主文。
中    華    民    國   100    年    6     月    29    日
                    民事第十三庭
                        審判長法  官  蕭艿菁
                              法  官  楊絮雲
                              法  官  林麗玲
正本係照原本作成。
本裁定除以適用法規顯有錯誤為理由外，不得再抗告。如提起再
抗告，應於收受後10日內委任律師為代理人向本院提出再抗告狀
。並繳納再抗告費新台幣１千元。
中    華    民    國   100    年    6     月    30    日
                              書記官  陶美玲